【裁判字號】    95,易,2304
【裁判日期】    950918
【裁判案由】    加重竊盜
【裁判全文】
臺灣臺中地方法院刑事判決              95年度易字第2304號
公  訴  人  臺灣臺中地方法院檢察署檢察官
被      告  乙○○
                    （現於臺灣臺中看守所羈押中）
上列被告因加重竊盜案件，經檢察官提起公訴（九十五年度偵字
第一六四三二號），經被告於準備程序中就被訴事實為有罪之陳
述，受命法官於聽取當事人之意見後，由本院合議庭裁定由受命
法官以簡式審判程序判決如下：
    主    文
乙○○攜帶兇器竊盜未遂，累犯，處有期徒刑捌月。扣案之剪刀
壹支，沒收。
    事    實
一、乙○○前因違反毒品危害防制條例之施用毒品案件，經本院
    以九十二年度訴字第一七九八號判決處以應執行有期徒刑一
    年一月（施用第一級毒品部分有期徒刑八月，施用第二級毒
    品部分有期徒刑六月，合併定應執行有期徒刑一年一月），
    又因竊盜案件，經本院以九十二年度易字第二八九二號判決
    處以有期徒刑七月確定，並與前開違反毒品危害防制條例之
    施用毒品案件合併定應執行有期徒刑一年六月，於民國九十
    四年六月六日縮刑期滿執行完畢。詎其猶不知悔改，竟意圖
    為自己不法所有，於九十五年七月二十七日下午五時十分許
    ，在臺中市○區○○路與市府路口，見甲○○所有之車牌號
    碼九七七六－ＬＲ號自用小客車停放在該處，竟持其所有客
    觀上具有危險性足資為兇器使用之剪刀一支，剪斷該車防盜
    器電線，再以前開剪刀打破該車之右前座車窗玻璃（毀損部
    分未據告訴），竊取車內之汽車音響，尚未得手之際，為甲
    ○○當場發覺，而報警處理，始未得手。經警到場逮捕乙○
    ○後，在其身上扣得其所有供竊盜所用之剪刀一支，另在停
    在離案發現場三個車身距離之乙○○所有自用小客車內之背
    包內扣得電鑽一組、螺絲起子三支、尖頭鑽一支、小手電筒
    二支、綿布手套一雙等物。
二、案經臺中市警察局第一分局報請臺灣臺中地方法院檢察署檢
    察官偵查起訴。
    理    由
一、上揭犯罪事實，業據被告乙○○於警詢、偵訊中及本院審理
    時均坦承不諱，核與被害人甲○○於警詢中指述情節相符，
    並有臺中市警察局第一分局繼中派出所扣押筆錄一份、現場
    繪製圖一張、被害人車輛照片四幀、扣押物品照片二幀附卷
    可稽，並有剪刀一支扣案可資佐證，足見被告自白與事實相
    符，本案事證明確，其犯行洵堪認定，應依法論科。
二、按刑法第三百二十一條第一項第三款之攜帶兇器竊盜罪，係
    以行為人攜帶兇器為其加重條件，此所謂兇器，其種類並無
    限制，凡客觀上足以對人之生命、身體、安全構成威脅，具
    有危險性之兇器為已足，並不以攜帶之初有行兇之意圖為必
    要（最高法院七十九年臺上字第五二五三號判例意旨參照）
    。查本案被告持以犯如犯罪事實所示竊盜案件之剪刀一把，
    為鋼鐵材質且前端尖銳，業經扣案可參，則上開扣案之剪刀
    一支，客觀上自屬於足以殺傷人之生命、身體之器械，顯為
    具有危險性之兇器無訛；故核被告所為，係犯刑法第三百二
    十一條第二項、第一項第三款之攜帶兇器竊盜未遂罪。被告
    已著手於竊盜犯罪行為之實行而不遂，為未遂犯，爰依刑法
    第二十五條第二項之規定，按既遂犯之刑度減輕其刑。被告
    前因違反毒品危害防制條例之施用毒品案件，經本院以九十
    二年度訴字第一七九八號判決處以應執行有期徒刑一年一月
    （施用第一級毒品部分有期徒刑八月，施用第二級毒品部分
    有期徒刑六月，合併定應執行有期徒刑一年一月），又因竊
    盜案件，經本院以九十二年度易字第二八九二號判決處以有
    期徒刑七月確定，並與前開違反毒品危害防制條例之施用毒
    品案件合併定應執行有期徒刑一年六月，於九十四年六月六
    日縮刑期滿執行完畢，有臺灣高等法院被告前案紀錄表及臺
    灣臺中地方法院檢察署刑案資料查註紀錄表在卷可憑，被告
    前受有期徒刑執行完畢，五年內故意再犯本件有期徒刑以上
    之罪，為累犯，應依刑法第四十七條第一項之規定加重其刑
    ，並先加重後減輕之。爰審酌被告正值壯年，不思循正當管
    道賺取財物，欲謀不勞而獲，其心可議，且其任意攜帶兇器
    竊取他人財物，造成他人財產損失，影響社會治安甚鉅，再
    參以被告有多次竊盜前科，最近一次因擊破車窗進入汽車竊
    盜未遂案件，經本院於九十五年七月十九日以九十五年豐簡
    字第四二九號判決處以有期徒刑五月（此有該案判決書一份
    在卷可憑）後，旋又再犯本案，堪認其素行不良且毫無悔意
    ，暨考其犯罪動機、手段、方法、犯罪所得，及被告坦承犯
    行，態度尚可等一切情況，量處如主文所示之刑，以示懲儆
    。扣案之剪刀一支，為被告所有供犯罪所用之物，業經被告
    供明在卷（參見本院刑事卷宗四二頁），爰依刑法第三十八
    條第一項第二款之規定，併予宣告沒收；至扣案之電鑽一組
    、螺絲起子三支、尖頭鑽一支、小手電筒二支、綿布手套一
    雙，雖為被告所有，然被告陳稱：扣案物品除剪刀外，其餘
    東西都放在伊車上的背包內，伊車子離現場約三輛車子遠等
    語，而否認係供犯罪所用之物，本院亦查無無證據可資證明
    扣案之電鑽一組、螺絲起子三支、尖頭鑽一支、小手電筒二
    支、綿布手套一雙係供被告犯罪所用之物，依法非得為沒收
    之客體，併予敘明。
據上論斷，應依刑事訴訟法第二百七十三條之一第一項、第二百
九十九條第一項前段，刑法第三百二十一條第二項、第一項第三
款、第二十五條第二項、第四十七條第一項、第三十八條第一項
第二款，判決如主文。
中    華    民    國    95    年    9     月    18    日
                  刑事第十三庭  法  官  黃裕仁
上正本證明與原本無異。
如不服本判決，應於送達後十日內向本院提出上訴狀（須附繕本
），上訴於臺灣高等法院臺中分院。
                                書記官  王嘉仁
中    華    民    國    95    年    9     月    18    日
附錄論罪科刑法條
刑法第三百二十一條：
犯竊盜罪而有左列情形之一者，處六月以上五年以下有期徒刑：
一  於夜間侵入住宅或有人居住之建築物、船艦，或隱匿其內而犯
    之者。
二  毀越門扇、牆垣或其他安全設備而犯之者。
三  攜帶兇器而犯之者。
四  結夥三人以上而犯之者。
五  乘火災、水災或其他災害之際而犯之者。
六  在車站或埠頭而犯之者。
前項之未遂罰之。


司法院資訊處製作；財團法人民間司法改革基金會備份。
